【裁判字號】    89,毒抗,214
【裁判日期】    890313
【裁判案由】    聲請強制戒治
【裁判全文】
臺灣高等法院臺中分院刑事裁定                    八十九年度毒抗字第二一四號
    抗  告  人
    即  被  告  甲○○
右抗告人因違反毒品危害防制條例案件，經檢察官聲請強制戒治，不服臺灣彰化地方
法院中華民國八十九年二月十六日第一審裁定（八十九年度毒聲字第七六一號，聲請
案號：台灣彰化地方法院檢察署八十九年度聲戒字第一○七號），提起抗告，本院裁
定如左：
      主  文
抗告駁回。
      理  由
一、按經觀察、勒戒後，有繼續施用毒品之傾向者，由檢察官聲請法院裁定令入戒治
    處所施以強制戒治，其期間為一年，毒品危害防制條例第二十條第二項定有明文
    。
二、本件抗告意旨略以：抗告人甲○○於八十九年一月五日為警查獲吸食毒品乙案，
    經檢察官聲請法院裁定觀察勒戒，抗告人應於八十九年二月五日觀察勒戒期間屆
    滿前接獲裁定戒治與否之裁定，惟抗告人觀察勒戒期間已屆滿一月，未接獲檢察
    官聲請法院強制戒治之裁定，理應將抗告人釋放，抗告人未獲保障，並於觀察勒
    戒期滿後仍予繼續留置，至八十九年二月十七日始接獲台灣彰化地方法院八十九
    年度毒聲字第七六一號施以強制戒治之裁定，顯與毒品危害防制條例第二十條第
    一項、觀察勒戒處分執行條例第八條第二項有違，爰依法提起抗告，撤銷原裁定
    以保障人權云云。
三、經查被告因施用毒品，經原審法院依台灣彰化地方法院檢察署檢察官之聲請，裁
    定應送勒戒處所觀察、勒戒，為被告經送勒戒處所觀察、勒戒後，認有繼續施用
    毒品之傾向，此有台灣彰化看守所附設勒戒處所證明書附卷等情，業經本院查明
    無訛，從而檢察官據以聲請原審法院裁定令入戒治處所施以強制戒治，原審法院
    爰依首開規定令入戒治處所施以強制戒治，期間壹年，於法並無不合。又受觀察
    、勒戒人經觀察、勒戒結果，有繼續施用毒品之傾向者，於勒戒處所依法院或由
    少年法院（庭）裁定移送戒治處所施以施以強制戒治前，應繼續收容，其收容期
    間計入戒治期間，觀察勒戒處分執行條例第八條第二項定有明文。本件抗告人經
    送勒戒處所觀察、勒戒後，既認仍有繼續施用毒品之傾向，於勒戒處所依法院裁
    定移送戒治處所施以施以強制戒治前，仍予繼續收容，依法並無不合，但應將其
    收容期間計入戒治期間而已。抗告人以前開抗告意旨不服原裁定提起抗告，自屬
    無據，本件抗告應認為無理由，應予駁回。
四、據上論斷，應依刑事訴訟法第四百十二條，裁定如主文。
中      華      民      國    八十九    年      三      月     十三     日
                                  臺灣高等法院臺中分院刑事第七庭
                                        審判長法  官  劉  連  星
                                              法  官  江  錫  麟
                                              法  官  林  秋  華
右正本證明與原本無異。
不得抗告。
                                              書記官  阮  正  枝
中      華      民      國    八十九     年       三      月    十五    日
                                                                        Ｈ


司法院資訊處製作；財團法人民間司法改革基金會備份。
